Minutes et répertoires du notaire Charles SAUVAIGE, 13 novembre 1738 - décembre 1771 (étude VIII)
Archives nationales
- Minutes de Charles SAUVAIGE, 13 novembre 1738 - décembre 1771; MC/ET/VIII/1028 - MC/ET/VIII/1202
  - Minutes. 1744, avril - 1744, juin, avril 1744 - juin 1744; MC/ET/VIII/1056
    - Constitution Jean Martineau, maître menuisier, rue du Bac., 7 avril 1744; MC/ET/VIII/1056
      constitution de rente; Martineau, Jean
    - Inventaire de Jacques Dubois, maître doreur, ancien juré, rue de Seine., 28 avril 1744; MC/ET/VIII/1056
      inventaire; Dubois, Jacques
    - Testament de la veuve de Philibert Guynot, marchand orfèvre, rue du Sentier., 28 avril 1744; MC/ET/VIII/1056
    - Inventaire après décès de Pierre Malvaux, maître doreur sur métaux, ancien juré, rue de Seine., 28 avril 1744; MC/ET/VIII/1056
      inventaire; Malvaux, Pierre
    - Inventaire après décès de Jean Touroude, doreur sur métaux, 28 avril 1744; MC/ET/VIII/1056
      Date de révision: 2011-2012
      inventaire; Touroude, Jean
    - Mariage du fils de Jean Touroude, maître doreur sur métaux, rue de Seine., 28 avril 1744; MC/ET/VIII/1056
      contrat de mariage; Touroude, Jean
    - Bail de meubles, Simon Desjardins, marchand tapissier, rue des Prouvaires (tapisserie, 4 grands tableaux)., 5 mai 1744; MC/ET/VIII/1056
      bail; Desjardins, Simon
    - Contrat d'apprentissage pour 5 ans entre Frederic Holtz, soldat Grison, et Etienne Trousseau, maître serrurier, hôtel royal des Invalides, au profit de Simon Frederic André Holtz, fils de Frédéric Holtz., âgé de 16 ans. Nourri, logé, blanchi. Moyennant 200 livres., 8 mai 1744; MC/ET/VIII/1056
      contrat d'apprentissage; Trousseau, Etienne
    - Mainlevée donnée par Jean-Philippe Wattebled, architecte, demeurant rue des Moineaux, et autres créanciers de Philippe Alexandre de Conflans, bailli de l'ordre de Saint-Jean-de-Jérusalem, aux oppositions formées par eux contre la succession dudit bailli de Conflans., 20 mai 1744; MC/ET/VIII/1056
      Documents du Minutier central concernant l'histoire de l'art (1700-1750), par Mireille Rambaud, tome II [études I à X, soit 2357 actes], Paris, Archives nationales, 1971, p. 191 (instrument de recherche imprimé dématérialisé, certaines notices sont plus détaillées dans la version intégrale accessible en ligne par la rubrique 'Autres instruments de recherche', voir contexte dans le Plan d’orientation général - Notaires de Paris, guides thématiques du Minutier).
    - Mainlevée Jean-Baptiste Letellier, maître menuisier, rue Payenne, Pierre Arnoult, marbrier, au coin de la rue de la Lune, et Gilles Bazin, fayancier, rue du Roule., 20 mai 1744; MC/ET/VIII/1056
      mainlevée; Letellier, Jean Baptiste
    - Bail de meubles, Simon Desjardins, marchand tapissier, rue des Prouvaires., 28 mai 1744; MC/ET/VIII/1056
    - Constitution Louis Bimont, maître menuisier, rue Guisarde., 2 juin 1744; MC/ET/VIII/1056
      constitution de rente; Bimont, Louis
    - Les prêtres irlandais portent plainte contre les mauvais traitements de la part de leurs proviseurs du collège des Lombards., 13 juin 1744; MC/ET/VIII/1056
      Collèges et professeurs, XVIIIe siècle (95 actes), par Claire Béchu, 1986-1996 (fichier papier entièrement dématérialisé; voir contexte dans le Plan d’orientation général - Notaires de Paris, guides thématiques du Minutier).
      Date de création de la notice: 2006
      déclaration; prêtre
    - Notoriété de Pierre Jean La Vergée, maître sculpteur, rue des Quatre-Vents., 15 juin 1744; MC/ET/VIII/1056
      La Vergée, Pierre Jean
    - Jean Frêchebacq, menuisier, s'engage d'être sa vie durant au service de l'Hôpital., 16 juillet 1744; MC/ET/VIII/1056
      Frêchebacq, Jean
  - Minutes. 1744, juillet - 1744, septembre, juillet 1744 - septembre 1744; MC/ET/VIII/1057
    - Transport de sommes mobilières, Jean-Baptiste Planque, marchand tapissier, rue de Bourbon., 4 juillet 1744; MC/ET/VIII/1057
      Planque, Jean Baptiste
    - Apprentissage Florent Jouet, maître brodeur à Paris, Jean Mathieu Renouard, marchand maître brodeur, rue du Petit-Carreau., 6 juillet 1744; MC/ET/VIII/1057
      contrat d'apprentissage; Jouet, Florent
    - Contrat pour 6 ans entre Marie-Madeleine Le Crêpe, et Baudoin Plouvier, maître tapissier, rue des Saints-Pères, au profit de Pierre Louis Peltier, fils de Marie-Madeleine Le Crêpe. Le maître, lui enseignera son métier, le dessin, etc. Nourri, logé, blanchi pour sa mère. Moyennant 300 livres., 26 août 1744; MC/ET/VIII/1057
  - Minutes. 1744, octobre - 1744, décembre, octobre 1744 - décembre 1744; MC/ET/VIII/1058
    - Inventaire après décès de Louis Auguste d'Albert d'Ailly, duc de Chaulnes, pair et maréchal de France, gouverneur d'Amiens et de Corbie, dressé dans l'hôtel de Chaulnes, rue d'Enfer, dont détail des instruments de mathématiques et d'astronomie inventoriés sous les n° 471 à 535, par Pierre Lemaire, ingénieur et fabricant d'instruments de mathématiques et d'astronomie, demeurant quai de l'Horloge, et dans les châteaux de Chaulnes et de Picquigny, à la requête de sa veuve, Marie Anne Romaine de Beaumanoir de Lavardin, exécutrice de son testament reçu par Legras et Leclerc le 4 juillet 1742, et à celle de Michel Ferdinand d'Albert d'Ailly, duc de Chaulnes, son fils, demeurant en son hôtel rue du Bac, et de Marie Thérèse d'Albert, veuve de Louis de Rougé, marquis du Plessis-Bellière, demeurant dans l'hôtel de la rue d'Enfer, sa fille., 20 novembre 1744; MC/ET/VIII/1058
      [Bibliothèque].
      Extrait du contenu:
      HÔTEL DE CHAULNES. TABLEAUX.
      Sujet flamand, copie de Teniers, dans un lot, n° 236 ... 96 l.
      - 61 tableaux sans noms d'auteurs, peints sur toile, sur cuivre, sur bois ou sur vélin, prisés entre 3 et 80 livres: sujets religieux, 16; sujet historique, 1 (Sémiramis); portraits, 30 (Louis XIV, le Duc de Bourgogne, le Duc de Bourgogne avec Fénelon archevêque de Cambrai, le Chevalier de Saint-Georges et ses deux fils, 12 portraits de famille, dont la Maréchale de Chaulnes, et Madame d'Ailly en Madeleine, etc.); genre, 2; paysages, 9; fleurs et fruits, 3.
      ESTAMPES ET DESSINS.
      Les estampes et dessins (nos 1 à 86) sont estimés par François Joullain, marchand d'estampes et graveur, demeurant quai de la Mégisserie.
      A noter:
      Quatre paquets d'estampes de divers sujets de la Bible, de Mérian, Sandrart et Mortier (...)- Suivent des vues de Rome, de Hollande, d'Angleterre, des volumes d'histoire. Dix-sept volumes, portefeuilles et brochures dont Machines, de Ramilly, La France métallique, Marie de Médicis dans Amsterdam, Fortifications du comte de Pagan, Les Charges de Léonard de Vinci, Les Familles de la France par médailles, volumes de Silvestre, de Lepautre, la thèse de M. de Turenne, etc ... 50 l.
      Cinq volumes d'architecture, de Mariette, Du Cerceau, Marot et autres ouvrages ... 40 l Huit volumes d'Édifices de Rome ... 82 l.[...].
      Suivent des ouvrages de géographie et d'histoire, des cartes géographiques.
      L'Architecture d'Andréa Palladio (1542), L'Architecture, d'Octavio Riveti, Théâtre de la guerre d'Italie, par Nolin.
      Huit volumes d'histoire, de géométrie et un volume d'estampes de Brueghel ... 90 l.
      Un volume d'estampes en manière noire, portraits et sujets gravés par Smith et autres ... 120 l.
      Suivent des volumes d'estampes concernant L'Histoire des Invalides, et des ouvrages divers: Les Indes orientales et occidentales, Fables de La Motte, Éléments de Botanique, etc.[...].
      Suivent les volumes de vues de villes (Gênes, Vienne, villes d'Allemagne et de Pologne), des volumes d'histoire, et des portraits de Darte, de Larmessin, de Boissevin, Les Lutteurs de Romain de Hooghe [...].
      Suivent des découpures, des cartes géographiques, des plans de villes (certaines sont des dessins).
      Un volume de dessins à la plume faits par Jean Auger en 1652, représentant les principales villes et ports de la mer océane, un volume des côtes de la Méditerranée dessinées sur vélin, un volume de plans des principales villes et ports de la mer Méditerranée par Auger (1652), avec d'autres volumes ... 120 l.
      Cinq volumes de dessins des Campagnes de M. le Duc de Luxembourg ... 250 l.
      Suivent des cartons de dessins de jardins et d'ornements, de 'plans de bâtiments', de cartes maritimes, de dessins d'académie et têtes.
      Deux volumes: Vues de villes, bourgs, abbayes, châteaux de France, par Stella ... 120 l.
      Suivent des estampes d'exercices d'infanterie, de cavalerie, etc., des vélins représentant des fleurs, des fruits, des oiseaux.
      Un volume de Portraits de personnes illustres, par Odieuvre, avec d'autres volumes ... 24 l. (...) - PLANCHES DE CUIVRE.
      Plusieurs planches de cuivre (...).
      CHÂTEAU DE CHAULNES.
      TABLEAUX.
      - 118 tableaux sans noms d'auteurs, peints sur toile, sur bois ou sur cuivre, prisés entre 5 et 100 livres: sujets religieux, 10; sujets historiques, 9 (Conquêtes de Louis XIV, 800 l.) [...].
      [SCULPTURES].
      HÔTEL DE CHAULNES, RUE D'ENFER.
      La Figure équestre de Louis XIV, bronze sur pied de bois marbré, n° 71 ... 8 l.
      Junon et Mercure, deux figures de bronze, n° 102 ... 150 l.
      Un squelette, en bois, dans sa boîte de bois noirci, dans un lot, n° 236 ... 96 l.
      Cinq bustes de bronze, huit 'sujets fabuleux' en bronze et quatre tableaux sur lesquels sont collées des figures d'argent en relief, représentant des sujets historiques ou fabuleux, dans un lot, n° 238 ... 120 l.
      AU CHÂTEAU DE CHAULNES.
      Buste de Feu le duc de Chaulnes, ambassadeur, marbre, sur pied en marbre blanc, non prisé.
      [MÉDAILLES].
      Les médailles, inventoriées sous les nos 536 à 575, sont estimées par Nicolas Mahudel, docteur de la faculté de médecine en l'Université et l'un des académiciens de l'académie des belles-lettres demeurant quai Conti.
      Louis XV et l'Infante, l'Entrée de l'Infante à Paris (les trois, 26 l.), Mr de Cambrai (12 l.), Louis XIV, Louis XV, Mathias, roi de Hongrie (en tout, 7 l.).
      Une médaille en argent de Warin, représentant la Reine Anne, au revers Louis XIV ... 12 l.
      Un médaillon de Louis XIII, de Warin, en or, et d'autres médaillons en or du même, non spécifiés ... 576 l.[...].
      [TAPISSERIES].
      HÔTEL DE CHAULNES.
      Histoire d'Armide, haute lisse,. 540 l.
      Histoire de David, ancienne Flandre, Histoire de Cléopâtre, ancienne Flandre (...)
      Voir une description plus complète de l'acte sur l'instrument de recherche imprimé en ligne (rubrique 'Autres instruments de recherche').
      Documents du Minutier central concernant l'histoire de l'art (1700-1750), par Mireille Rambaud, tome II [études I à X, soit 2357 actes], Paris, Archives nationales, 1971, p. 917 (instrument de recherche imprimé dématérialisé, certaines notices sont plus détaillées dans la version intégrale accessible en ligne par la rubrique 'Autres instruments de recherche', voir contexte dans le Plan d’orientation général - Notaires de Paris, guides thématiques du Minutier).
      Fichier Histoire des sciences et des techniques, XVIe-XIXe siècles. Fichier dit 'général' XVIIe-XVIIIe siècles. Fichier Bibliothèques.
      Albert d'Ailly, Louis Auguste d'; Lemaire, Pierre; Beaumanoir de Lavardin, Marie Anne Romaine de; Albert d'Ailly, Michel Ferdinand d' (1714-1769, duc de Chaulnes); Albert, Marie Thérèse d'; Rougé, Louis de
    - Inventaire après décès de Louis Auguste d'Albert d'Ailly, duc de Chaulnes, pair et maréchal de France, dressé à la requête de sa veuve, Marie Anne Romaine de Beaumanoir de Lavardin, dans leur appartement du château de Versailles, situé dans l'aile neuve., 1er décembre 1744; MC/ET/VIII/1058
      Histoire de David, Bruxelles, 4 pièces, 12 aunes de cours sur 3 ... 400 l.
      Histoire d'Abraham, Flandre, 5 pièces, 13 aunes sur 2 3/4 ... 100 l.
      Documents du Minutier central concernant l'histoire de l'art (1700-1750), par Mireille Rambaud, tome II [études I à X, soit 2357 actes], Paris, Archives nationales, 1971, p. 1094 (instrument de recherche imprimé dématérialisé, certaines notices sont plus détaillées dans la version intégrale accessible en ligne par la rubrique 'Autres instruments de recherche', voir contexte dans le Plan d’orientation général - Notaires de Paris, guides thématiques du Minutier).
  - Minutes. 1745, janvier - 1745, mars, janvier 1745 - mars 1745; MC/ET/VIII/1059
    - Inventaire après décès de Gilbert Simon Benoist, secrétaire du roi, contrôleur général et honoraire de la grande chancellerie, dressé à son domicile, rue Saint-Benoit, à la requête de sa veuve, Marguerite Baudouin, et à celle de ses soeurs et héritières., 18 janvier 1745; MC/ET/VIII/1059
      Les Amours de Psyché, haute lisse, 5 pièces, de 11 aunes 1/2 de cours du 2 2/3 ... 1.500 l.
      Documents du Minutier central concernant l'histoire de l'art (1700-1750), par Mireille Rambaud, tome II [études I à X, soit 2357 actes], Paris, Archives nationales, 1971, p. 1095 (instrument de recherche imprimé dématérialisé, certaines notices sont plus détaillées dans la version intégrale accessible en ligne par la rubrique 'Autres instruments de recherche', voir contexte dans le Plan d’orientation général - Notaires de Paris, guides thématiques du Minutier).
    - Bail pour neuf ans, par Louis Crépy, maître imagier graveur, demeurant rue Saint-Jacques, à Guillaume Faure, d'une maison sise rue de la Huchette où le preneur loge déjà, moyennant 390 livres de loyer annuel., 25 janvier 1745; MC/ET/VIII/1059
      Documents du Minutier central concernant l'histoire de l'art (1700-1750), par Mireille Rambaud, tome II [études I à X, soit 2357 actes], Paris, Archives nationales, 1971, p. 239 (instrument de recherche imprimé dématérialisé, certaines notices sont plus détaillées dans la version intégrale accessible en ligne par la rubrique 'Autres instruments de recherche', voir contexte dans le Plan d’orientation général - Notaires de Paris, guides thématiques du Minutier).
    - Contrat de mariage entre Pierre Louis Philippes, sieur de La Guépière, architecte, demeurant rue Sainte-Croix-de-la-Bretonnerie, fils de défunts Pierre Louis Philippes, bourgeois de Paris, et Marie Anne de La Guépière, et Marie Adam, fille mineure de Baudoin Adam, bourgeois de Paris, et de Madeleine Liard, demeurant rue du Bouloi., 30 janvier 1745; MC/ET/VIII/1059
      Régime matrimonial: communauté. - Dot: 10.000 livres (2.250 livres en deniers, 1.500 en meubles et habits, 4.250 livres en obligations et 2.000 livres à quoi sont estimés le logement, chauffage et entretien qui seront fournis aux époux pendant trois ans par les parents de la future). - Douaire: 500 livres.
      A la suite: 1745, 22 février. Annulation du contrat d'un commun accord.
      Documents du Minutier central concernant l'histoire de l'art (1700-1750), par Mireille Rambaud, tome II [études I à X, soit 2357 actes], Paris, Archives nationales, 1971, p. 162 (instrument de recherche imprimé dématérialisé, certaines notices sont plus détaillées dans la version intégrale accessible en ligne par la rubrique 'Autres instruments de recherche', voir contexte dans le Plan d’orientation général - Notaires de Paris, guides thématiques du Minutier).
    - Mariage de la fille de Jean Taillebourg, maçon, rue Saint-Honoré., 31 janvier 1745; MC/ET/VIII/1059
      contrat de mariage; Taillebourg, Jean
    - Transaction de Michel Chaperon, maître menuisier, rue du Cherche-Midi., 3 février 1745; MC/ET/VIII/1059
      accord; Chaperon, Michel
    - Bail en sous-location, pour cinq ans, par Pierre Boscry, architecte, principal locataire des deux tiers d'une maison sise rue des Saints-Pères, à Pierre Mignoneau, marchand tapissier, demeurant rue de Seine, de ladite partie de maison moyennant 1050 livres de loyer annuel., 27 février 1745; MC/ET/VIII/1059
      Documents du Minutier central concernant l'histoire de l'art (1700-1750), par Mireille Rambaud, tome II [études I à X, soit 2357 actes], Paris, Archives nationales, 1971, p. 25 (instrument de recherche imprimé dématérialisé, certaines notices sont plus détaillées dans la version intégrale accessible en ligne par la rubrique 'Autres instruments de recherche', voir contexte dans le Plan d’orientation général - Notaires de Paris, guides thématiques du Minutier).
    - Nouveau contrat de mariage entre Pierre Louis Philippes, sieur de La Guépière et Marie Adam(voir à la date du 30 janvier 1745). La dot est maintenant de 6000 livres (500 livres en linge et habits, 1300 livres de meubles et 4200 livres en obligations). - Même douaire., 28 février 1745 - 12 juillet 1745; MC/ET/VIII/1059
      A la suite: 1745, 12 juillet. Quittance de la dot.
      Documents du Minutier central concernant l'histoire de l'art (1700-1750), par Mireille Rambaud, tome II [études I à X, soit 2357 actes], Paris, Archives nationales, 1971, p. 163 (instrument de recherche imprimé dématérialisé, certaines notices sont plus détaillées dans la version intégrale accessible en ligne par la rubrique 'Autres instruments de recherche', voir contexte dans le Plan d’orientation général - Notaires de Paris, guides thématiques du Minutier).
    - Mainlevée de Gabriel Bonhomme, serrurier, Grande rue du Faubourg-Saint-Jacques-du-Haut Pas., 7 mars 1745; MC/ET/VIII/1059
      Bonhomme, Gabriel
    - Bail de Jacques Renault, maître tourneur, rue des Saints-Pères., 8 mars 1745; MC/ET/VIII/1059
      bail; Renault, Jacques
    - Inventaire après décès de Marie Jeanne Texier de Maisoncel, dressé dans son hôtel sis rue de Gaillon, à la requête de son époux, Pierre Alexis Dubois, vicomte d'Avily et de Courval, conseiller du roi, président au parlement et de la première chambre des requêtes, à celles d'Alexis Dubois, vicomte d'Avily, conseiller au parlement et commissaire des enquêtes et d'Anne Louis Dubois de Courval, mineur émancipé, leurs fils., 11 mars 1745; MC/ET/VIII/1059
      Histoire de Charlemagne, 2 pièces, 8 aunes de cours sur 3 1/4, avec Histoire de Constantin, 2 pièces, 4 aunes de cours sur 3 1/4 et encore une autre pièce à personnages ... 120 l.
      Les Saisons, Gobelins, 5 pièces, 9 aunes de cours sur 3 1/4 ... 800 l.
      Histoire de Roland, 1 pièce de 1 aune 3/4 de cours sur 3 1/4 (dans un lot) ... 100 l.
    - Procuration de Claude Paul Chaulot, maître maçon, entrepreneur de bâtiments, rue Saint-Benoît., 12 mars 1745; MC/ET/VIII/1059
      procuration; Chaulot, Claude Paul
    - Vete d'héritages, Jean Jacques Duflos, marchand orfèvre joaillier, place Dauphine., 18 mars 1745; MC/ET/VIII/1059
      acte de vente; Duflos, Jean Jacques
  - Minutes. 1745, avril, avril 1745; MC/ET/VIII/1060
    - Transport de rente, Jean Simon Haymard, maître cartier, rue Jacob., 1er avril 1745; MC/ET/VIII/1060
      transport de droits; Haymard, Jean Simon
    - Transport de rentes, Nicolas Dodun, maître menuisier en carosses, rue de Bourbon., 1er avril 1745; MC/ET/VIII/1060
      transport de droits; Dodun, Nicolas
    - Inventaire après décès d'Antoine Pasquier, écuyer, dont la prisée de la bibliothèque., 3 avril 1745; MC/ET/VIII/1060
      inventaire après décès; Pasquier, Antoine
    - Travaux faits pour le marquis de Conflans par François Lhéritier, maître maçon entrepreneur des bâtiments, rue Saint-Victor; Mémoire et toise. Dépôt de quittances, 13 avril 1745; MC/ET/VIII/1060
      quittance; Lhéritier, François
    - Dépôt de quittances Michel Regnault, maître menuisier, rue de la Poterie; Jean-Baptiste Prenelle, maître menuisier à Paris; Jean Toussaint Legast, maître maçon, entrepreneur de bâtiments, rue Saint-Victor., 13 avril 1745; MC/ET/VIII/1060
      quittance; Regnault, Michel
    - Déclaration de Pierre Lathonie, entrepreneur de bâtiments, à Lizy., 23 avril 1745; MC/ET/VIII/1060
      déclaration; Lathonie, Pierre
    - Vente de marais salants, Jean Martineau, maître menuisier, rue Saint-Dominique., 26 avril 1745; MC/ET/VIII/1060
      acte de vente; Martineau, Jean
    - Transport Augustin Duflos, marchand orfèvre joaillier, place Dauphine., 28 avril 1745; MC/ET/VIII/1060
      cession; Duflos, Augustin
    - Décharge concernant Nicolas Pascal Clairambault, généalogiste des ordres du roi, place des Victoires (il a remis 12 volumes et manuscrits concernant les ducs et pairs au duc de Noailles et au duc de Chaulnes)., 30 avril 1745; MC/ET/VIII/1060
      Histoire littéraire XVIIIe siècle (227 actes), par Claire Béchu, Xenia Pamfilova, v.1970-v.1990 (fichier papier entièrement dématérialisé; voir contexte dans le Plan d’orientation général - Notaires de Paris, guides thématiques du Minutier).
      décharge; Victoires (place des); Clairambalut, Nicolas Pascal
  - Minutes. 1745, mai - 1745, juin, mai 1745 - juin 1745; MC/ET/VIII/1061
    - Testament de Pierre Rousseau, maître horloger, rue de Bourbon., 30 mai 1745; MC/ET/VIII/1061
      testament; Rousseau, Pierre
  - Minutes. 1745, juillet - 1745, août, juillet 1745 - août 1745; MC/ET/VIII/1062
    - Constitution de Pierre Tellier, maître serrurier, rue Saint-Benoit., 25 juillet 1745; MC/ET/VIII/1062
      constitution de rente; Tellier, Pierre
    - Contrat d'union, François Audart, maître doreur rue Saint-Nicaise, Pierre Gavin, maître peintre, rue Froidmanteau, Jean Pierre Roger, maître menuisier, rue de Bourgogne, Michel Le Bourguignon, menuisier du roi, rue Poissonnière, Jean-Baptiste Carpentier, maître serrurier, rue Saint-Dominique., 27 août 1745; MC/ET/VIII/1062
      Audart, François
  - Minutes. 1745, septembre - 1745, octobre, septembre 1745 - octobre 1745; MC/ET/VIII/1063
    - Constitution de Pierre Darsonville, entrepreneur de bâtiments, rue de Seine., 30 septembre 1745; MC/ET/VIII/1063
      constitution de rente; Darsonville, Pierre
    - Constitution par François Robert, marchand boucher, demeurant rue Dauphine, à Louis Claude Boullée, demeurant rue Saint-Honoré, de 100 livres de rente, moyennant 2000 livres., 9 octobre 1745; MC/ET/VIII/1063
      Documents du Minutier central concernant l'histoire de l'art (1700-1750), par Mireille Rambaud, tome II [études I à X, soit 2357 actes], Paris, Archives nationales, 1971, p. 26 (instrument de recherche imprimé dématérialisé, certaines notices sont plus détaillées dans la version intégrale accessible en ligne par la rubrique 'Autres instruments de recherche', voir contexte dans le Plan d’orientation général - Notaires de Paris, guides thématiques du Minutier).
  - Minutes. 1745, novembre - 1745, décembre, novembre 1745 - décembre 1745; MC/ET/VIII/1064
    - Bail à loyer Pierre Bouillerot, marchand orfèvre, rue du Colombier., 4 octobre 1745; MC/ET/VIII/1064
      bail; Bouillerot, Pierre
    - Déclaration d'Étienne Vocativo, graveur attaché au service de la cour et Monnaie de Vienne, logé à Paris rue de Grenelle, qui reconnaît avoir reçu de la trésorerie de Vienne, 3800 florins d'empire, à raison de 50 sols le florin, qu'il s'engage à restituer au cas où il ne retournerait pas 'promptement' à Vienne pour servir la cour 'aux gages qu'il luy plaira de luy assigner'. La somme payée par Vienne se décompose comme suit: 2000 florins remis à Vocativo pour ses frais de séjour à Paris où la cour de Vienne l'a envoyé en mars 1739 pour 'le mettre en état de se perfectionner', 1600 florins de dettes faites par lui et réglées par le secrétaire de la légation impériale à Paris, enfin, 200 florins qui lui ont été remis pour ses frais de retour., 4 novembre 1745; MC/ET/VIII/1064
      Documents du Minutier central concernant l'histoire de l'art (1700-1750), par Mireille Rambaud, tome II [études I à X, soit 2357 actes], Paris, Archives nationales, 1971, p. 534 (instrument de recherche imprimé dématérialisé, certaines notices sont plus détaillées dans la version intégrale accessible en ligne par la rubrique 'Autres instruments de recherche', voir contexte dans le Plan d’orientation général - Notaires de Paris, guides thématiques du Minutier).